臺灣臺南地方法院交通事件裁定　　　　 94年度交聲字第330號
原處分機關　交通部公路總局嘉義區監理所台南監理站
異　議　人　甲○○
即受處分人
上列受處分人因違反道路交通管理處罰條例案件，對於交通部公
路總局嘉義區監理所台南監理站民國94年6 月20日所為之裁決處
分（處分案號：嘉監南字第裁74-ZGA014767號）聲明異議，本院
裁定如下：
    主  文
異議駁回。
    理  由
一、本件異議意旨略以：受處分人即異議人甲○○（下異議人）
    所有車牌號碼3636-EG 號自用小客車（下稱上開自小客車）
    被拍攝時第三煞車燈已亮起，顯示當時是煞車狀態，不可能
    處於時速132 公里違規情形，且依舉發照片可看出本車當時
    行駛於內側第二車道，左側內車道可看出尚有另一輛車，但
    照片卻無法清晰辨識，二車並肩行駛，如何證明係異議人所
    有上開自小客車超速違規？常理判斷違規照片中央者應為違
    規車輛，上開自小客車非照片處中央車輛，儘後車身被拍到
    ，應非被測速違規者，原處分機關所為之處分，顯有誤判，
    爰不服原裁處，提起異議等語。
二、按汽車行駛高速公路或設站管制之道路，而不遵管制之規定
    者，處汽車駕駛人新臺幣（下同）3,000元以上6,000元以下
    罰鍰，為道路交通管理處罰條例（下稱管理處罰條例）第33
    條第1 項所規定，又依同條例第63條第1 項第1 款規定，記
    違規點數1 點；再按汽車駕駛人之行為有其他違規行為經以
    科學儀器取得證據資料之情形，當場不能製單舉發者，得對
    汽車所有人逕行舉發處罰；前開逕行舉發，應記明車輛牌照
    號碼、車型等可資辨明之資料，查明汽車所有人姓名或名稱
    、住址後，製單舉發處罰之，復為管理處罰條例第7 條之 2
    第1 項第6 款及第2 項所明文。次按，汽車行駛高速公路應
    依速限標誌指示，亦經高速公路交通管制規則第5 條第1 項
    前段規定甚明。
三、經查：
  (一)本件異議人所有上開自小客車，於94年4 月8 日20時55分許
    ，經人駕駛行經速限110 公里之國道三號高速公路南下174.
    6 公里處時，為警以電腦雷達自動照相測速器測獲該輛自小
    客車行車時速高達133 公里，已超速23公里，有超速不遵高
    速公路管制規定之違規事實，經內政部警政署國道公路警察
    局第七警察隊掣單舉發，並經交通部公路總局嘉義區監理所
    台南監理站裁處以異議人違反道路交通管理處罰條例第33條
    第1 項、第63條第1 項規定，裁處罰鍰3,000 元，並記違規
    點數1 點等事實，有內政部警政署國道公路警察局公警局交
    字第ZGA014767 號舉發違反道路交通管理事件通知單附舉發
    違規照片及交通部公路總局嘉義區監理所台南監理站嘉監南
    字第裁74－ZGA014767 號違反道路交通管理事件裁決書在卷
    可參。
  (二)異議人雖辯稱：依舉發違規照片可看出上開自小客車當時行
    駛於內側第二車道，左側內車道可看出尚有另一輛車，但照
    片卻無法清晰辨識，二車並肩行駛，如何證明是伊車超速違
    規？常理判斷違規照片中央者應為違規車輛，本車被拍時並
    非在照片處中央車輛，儘有後車身被拍到，應不是被測速違
    規者云云。然經內政部警政署國道公路警察局第七警察隊就
    本件查處後函覆：「二查本案雷射測速照相儀器配備，係政
    府購置核發，為本隊使用雷射測速儀器鎖定照相採證後，依
    採證照片舉發。本案查據執勤測速照相操作人員稱：實施夜
    間測速照相時須使用兩具閃光燈（夜間效果較清晰），採證
    照片所顯示，為該車車輛之影子，係為閃光燈角度所致，並
    無其他之車輛。」等情，有該警察隊94年7 月25日公警七交
    字第0940771339號函附違規現場照片3 幀（包括本件舉發違
    規照片）附卷可憑，觀諸函附之本件異議人違規時段前後之
    其他違規車輛採證照片，認行駛於內線車道之其他車輛，因
    國道公路警察為使夜間測速照相效果更為清晰，而使用閃光
    燈拍攝採證，係閃光燈角度造成該車之影子投射於中央分隔
    帶上，形成照片上違規車輛旁之中央分隔帶上有黑影之情形
    ；復仔細觀察本件違規採證照片，異議人所有上開自小客車
    行駛於中間車道，而內側車有形似車尾、後車箱及後車輪之
    黑影，應係雷射測速儀器拍照時使用閃光燈所致異議人車輛
    之影子投影於內側車道及中央分隔帶上，是本件違規照片中
    異議人所有上開自小客車旁內側車道及中央分隔帶之黑影應
    係雷射測速儀器拍照時使用閃光燈所造成，並無其他車輛。
    且查，若內車道確實有車輛行駛時，即使舉發照片無法清晰
    辨識，照片拍攝當時係為夜間，應可看見該車後車燈之燈光
    或反射，惟依本件違規照片，並無發現該內側車道完有任何
    燈光或反射，僅有黑影存在，足見內側車黑影顯係異議人所
    有自小客車之影子，並無其他車輛行駛於內側車道。準此，
    異議人所述上情，不足採信。
四、綜上所述，本件異議人所有上開自小客車，於上揭時、地，
    有超速而不遵管制規定之違規事實，既堪認定，則原處分機
    關據此引用處罰條例第33條第1 項及第63條第1 項第1 款等
    規定，並參酌違反道路交通管理事件統一裁罰標準表之相關
    內容，而裁處異議人罰鍰3,000 元，並記違規點數1 點，於
    法並無違誤，本件異議並無理由，應予駁回。
五、據上論斷，應依道路交通案件處理辦法第19條，裁定如主文
    。
中　　華　　民　　國　　94　　年　　9 　　月　　30　　日
                    交通法庭  法  官  張維君
以上正本證明與原本無異。
如不服本裁定，應於收受送達後5日內向本院提出抗告狀（應附
繕本）。
　　　　　　　　　　　　　　　書記官  陳志德
中　　華　　民　　國　　94　　年　　10　　月　　3 　　日
